臺灣臺北地方法院民事判決　　　　　　 94年度重訴字第955號
原　　　告　台北富邦商業銀行股份有限公司
法定代理人　乙○○
訴訟代理人　丁○○
　　　　　　甲○○
被　　　告　洪氏英科技股份有限公司
兼法定代理人丙○○
上列當事人間請求清償借款事件，本院於中華民國94年9月14日
言詞辯論終結，判決如下：
    主  文
被告應連帶給付原告新台幣壹億貳仟玖佰陸拾陸萬陸仟肆佰貳拾
元及如附表所示之利息及違約金。
訴訟費用由被告連帶負擔。
    事  實
甲、原告方面：
一、聲明：如主文所示。
二、陳述略以：
（一）被告洪氏英科技股份有限公司（下簡稱洪氏英公司）為以
      遠期信用狀方式向國外採購物資，乃邀同被告丙○○為連
      帶保證人，於民國（下同）93年9月21日與原告簽訂額度
      為美金壹仟貳佰萬元之「進口融資及委任承兌契約」，向
      原告申請墊借款項或委託原告承兌匯票。約定自93年9 月
      21日起至94年9月20日止，得分別檢具開發信用狀申請書
      及有關文件向原告申請循環動支，並以開發信用狀申請書
      為向原告申請墊款或匯票承兌之憑證，被告承認每筆進口
      文件押匯扣（墊）款金額與被告存入保證金餘額之差額為
      原告墊款金額（契約第10條第3款），每筆遠期信用狀下
      之墊款或匯票承兌期限，最長不得超過原告墊款日或承兌
      日起360天（契約第2條），並應於原告墊款日起30天內清
      償（契約第4條）。每筆墊（借）款之利息以原告墊款之
      日為起息日，動支美金時，依動支日SIBOR六個月期利率
      加碼年息百分之二後除以0.946固定計息，動支美金以外
      之其他外幣時，依動支日原告訂定各該外幣幣別放款利率
      固定計息（契約第5條）。本契約有關之墊款及匯票承兌
      遲延償還時，自遲延日起，外幣墊（借）款部分改按遲延
      日原告所訂之外幣貸款利率加碼年息百分之2與中央銀行
      短期融通利率加碼年息百分之2孰高，為遲延利率計算遲
      延利息，但不得低於原墊款或折換其他幣別借款當時之利
      率加碼年息百分之2。逾期在六個月以內部分，另按遲延
      利率之百分之10加計逾期違約金，逾期超過六個月部分，
      另按遲延利率之百分之20加計逾期違約金（契約第7條）
      。另被告如未於約定期限償還或有其他違約情事，致喪失
      期限利益時，原告得逕行於任何時日，將外幣墊（借）欠
      款折換為新台幣借款，被告及保證人對前開折換時日、匯
      率數額、利率等均無異議。當原告按前項轉換為新台幣時
      ，被告同意自折換日起，改按折換日原告牌告基準利率加
      碼年息百分之2與中央銀行短期融通利率加碼年息百分之2
      孰高，為遲延利率計算遲延利息，但不得低於原墊款日原
      告牌告基準利率加碼年息百分之3，並依契約第7條計付違
      約金（契約第9條）。以上並約定借款如有停止或遲延履
      行全部或一部債務本金時，即喪失期限利益，其全部債務
      視為到期，且合意以台灣台北地方法院為第一審管轄法院
      。
（二）嗣被告洪氏英公司依據上開契約向原告申請開發國外遠期
      信用狀陸續動支，經原告分別墊款二筆：於93年10月11
      日墊款日幣358,398,000元再於於93年11月9日墊款日幣
      54,027,000元，合計墊款日幣412,425,000元。惟被告洪
      氏英公司之法定代理人即被告丙○○因爆發個人財務危機
      致使洪氏英公司經營狀況連帶受累，於93年11月18日遭財
      團法人中華民國證券櫃檯買賣中心公告變更交易方式，且
      被告洪氏英公司另向原告所借之聯貸債務亦經全體參貸銀
      行於93年11月19日決議視同違約並主張全部到期在案，是
      依照約定書第16條第2款、第6條第1款，本件債務亦當全
      部到期。故原告依「進口融資及委任承兌契約」第9條之
      約定於93年11月19日將上開二筆墊款債務以日圓1元折合
      新台幣（下同）0.3144元匯率折換為新台幣129,666,420
      元，為此請求被告連帶給付如附表所示之金額。
（三）又原告原公司名稱「台北銀行股份有限公司」業已依法變
      更為「台北富邦商業銀行股份有限公司」，併予敘明。
三、證據：提出進口融資及委任承兌契約、約定書各一件、開發
    信用狀申請書及進口結匯計算單各二件、財團法人中華民國
　　證券櫃檯買賣中心93年11月18日（九三）證櫃上字第35040
    號公告、93年11月23日北銀企金字第9320931900號函、行政
    院金融監督管理委員會金管銀（六）字第O930O3641號各一
    件為證。
乙、被告方面：被告均未於言詞辯論期日到場，亦未提出書狀作
    何聲明或陳述。
    理  由
甲、程序方面：
一、依約定書第11條規定，二造就本件訟爭事項合意以本院為第
    一審管轄法院；是本院有管轄權。
二、本件被告均未於言詞辯論期日到場，核無民事訴訟法第386
    條所列各款情形，應依原告之聲請，由其一造辯論而為判決
    。
乙、實體方面：
一、原告主張被告洪氏英公司以被告丙○○為連帶保證人，於93
    年9月21日與原告簽訂額度為美金12,000,000元之「進口融
    資及委任承兌契約」，嗣經被告聲請，原告分別墊款日幣
    358,398,000元、日幣54,027,000元，惟原告墊款後，被告
    洪氏英公司之法定代理人即被告丙○○因爆發個人財務危機
    致使洪氏英公司經營狀況連帶受累，於93年11月18日遭財團
    法人中華民國證券櫃檯買賣中心公告變更交易方式，且被告
    洪氏英公司另向原告所借之聯貸債務亦經全體參貸銀行於93
    年11月19日決議視同違約並主張全部到期在案，是依照二造
    約定書第16條第2款、第6條第1款，本件債務亦當全部到期
    。經折換後被告尚欠新台幣129,666,420元及利息、違約金
    等事實，業據原告提出與所述相符之進口融資及委任承兌契
　　約、約定書、開發信用狀申請書及進口結匯計算單、財團法
　　人中華民國證券櫃檯買賣中心93年11月18日（九三）證櫃上
　  字第35040號公告、93年11月23日北銀企金字第9320931900
    號函、行政院金融監督管理委員會金管銀（六）字第O930O3
    641號函等件為證。被告未到庭陳述，亦未提出書狀作何聲
    明或答辯，是自堪信原告之主張為真實。
二、從而原告主張依二造間進口融資及委任承兌契約、連帶保證
    法律關係，請求被告連帶給付如主文第一項所示款項即有理
    由，應予准許。
丙、結論：本件原告之訴為有理由，依民事訴訟法第385條第1項
    前段、第85條第2項判決如主文。
中　　華　　民　　國　　94　　年　　9　　月　　 28　　日
                  民事第四庭    法　官　洪遠亮
以上正本係照原本作成
如對本判決上訴，須於判決送達後20日內向本院提出上訴狀
中　　華　　民　　國　　94　　年　　9 　　月　　29　　日
                       　　　　 書記官　柯金珠
